臺灣彰化地方法院彰化簡易庭民事簡易判決
111年度彰簡字第377號
原      告  張玉娟  
訴訟代理人  林永山律師
被      告  致耀國際有限公司

兼
法定代理人  楊秉翰  

被      告  賈爾思媒體科技有限公司


法定代理人  李敬晟  
上列當事人間請求給付票款事件，本院於民國111年9月7日言詞
辯論終結，判決如下：
    主    文
被告致耀國際有限公司及被告楊秉翰應連帶給付原告新臺幣80萬
元，及自民國111年7月31日起至清償日止，按週年利率百分之6
計算之利息。
被告賈爾思媒體科技有限公司及被告楊秉翰應連帶給付原告新臺
幣85萬2,025元，及自民國111年7月31日起至清償日止，按週年
利率百分之6計算之利息。
訴訟費用新臺幣17,434元由被告連帶負擔。
本判決得假執行。
    事實及理由
一、原告起訴主張：其執有由被告致耀國際有限公司所簽發如附
    表編號1所示之支票，及被告賈爾思媒體科技有限公司所簽
    發如附表編號2所示之支票各1紙，並均由被告楊秉翰背書，
    詎該2紙支票屆期為付款之提示，竟皆遭以存款不足為由退
    票。為此，爰依票據之法律關係，提起本件訴訟，請求判決
    如主文第1項、第2項所示。
二、被告楊秉翰則以：附表編號1所示支票確係伊所簽發，附表
    編號1、2所示支票均由其背書，惟目前無力清償等語。被告
    賈爾思媒體科技有限公司另以：附表編號2所示支票確係伊
    所簽發，因為相信被告楊秉翰做生意的能力，所以同意將支
    票借給他，有請被告楊秉翰盡快處理等語。
三、原告主張上開事實，業據其提出如附表所示支票及退票理由
    單影本為證，且為被告所不爭執，自堪信原告之主張為真實
    。
四、按在票據上簽名者，依票上所載文義負責；發票人應照支票
    文義擔保支票之支付；發票人、背書人及其他票據債務人，
    對於執票人連帶負責；執票人得不依負擔債務之先後，對於
    前項債務人之一人或數人或全體行使追索權；支票到期不獲
    付款時，執票人於行使或保全支票上權利之行為後，對於背
    書人、發票人及匯票上其他債務人得行使追索權；執票人向
    支票債務人行使追索權時，得請求自為付款提示日起之利息
    ，如無約定利率者，依年利6釐計算，票據法第5條第1項、
    第126條、第144條準用第96條第1項、第2項、第85條第1項
    、第133條分別定有明文。本件被告楊秉翰雖以目前無力清
    償等語置辯，惟有無資力償還，乃係執行問題，不得據為不
    負履行義務之抗辯，是其所辯，不得據為拒絕清償之依據，
    被告致耀國際有限公司、楊秉翰仍應依附表所示支票對原告
    擔負票據責任至明。而被告賈爾思媒體科技有限公司既不否
    認將支票借予被告楊秉翰，原告自得本於票據之法律關係請
    求被告賈爾思媒體科技有限公司給付票款，被告賈爾思媒體
    科技有限公司所辯，顯不足以作為拒絕清償之理由。從而原
    告本於票據之法律關係，請求判決如主文第1、2項所示，為
    有理由，應予准許。
五、本件事證已臻明確，兩造其餘主張陳述及所提之證據，經審
    酌後於本件判決結果無影響，爰不逐一論述，附此敘明。
六、本件係就民事訴訟法第427條適用簡易程序所為被告敗訴之
    判決，依民事訴訟法第389條第1項第3款規定，應依職權宣
    告假執行。
七、訴訟費用負擔之依據：民事訴訟法第78條。
中　　華　　民　　國　　111 　年　　9 　　月　　21　　日
                  彰化簡易庭  法    官  簡鈺昕
以上正本係照原本作成。
如不服本判決，應於判決送達後20日內，向本院提出上訴狀，並
按應送達於他造之人數提出繕本或影本，及繳納第二審裁判費。
中　　華　　民　　國　　111 　年　　9 　　月　　21　　日
                              書 記 官  梁高賓

附表：
編號 支票號碼 票面金額（新臺幣） 發票人 背書人 發票日 1 XT0000000 80萬元 致耀國際有限公司 楊秉翰 111年6月25日 2 000000000 85萬2,025元 賈爾思媒體科技有限公司 楊秉翰 111年6月25日